最　高　行　政　法　院　判　決　　　　　　　　　　九十三年度判字第九四六號
　　上　訴　人　忠鴻瀝青廠股份有限公司
　　代　表　人　乙○○
　　被 上訴 人　財政部臺灣省南區國稅局（原為臺東縣稅捐稽徵處承辦）
　　代　表　人　甲○○
右當事人間因營業稅事件，上訴人對於中華民國九十二年四月三十日高雄高等行政法
院九十一年度訴字第一一五六號判決，提起上訴，本院判決如左：
　　主  文
上訴駁回。
上訴審訴訟費用由上訴人負擔。
　　理  由
壹、本件上訴人主張：查上訴人經營瀝青工程行業之柏油來源為公營企業中國石油股
    份有限公司及上市公司臺塑股份有限公司。上訴人主要營業對象係針對公家機關
    ，逃漏稅不開立發票是無法領取工程款。不要進貨發票，中油及臺塑也不可能配
    合。又若是會計記帳程度問題，而稅捐稽徵機關從未輔導帳證記載，卻能任意認
    定作為違章案件辨理，實難令人心服。次查原處分機關自始即無法舉證上訴人到
    底未取得那個營業人該給而未給之憑證，更無法查告上訴人究竟漏銷予何營業人
    。又毛利率就數理而言本身是同業一個概括平均統計值，沒有一家同業營業人毛
    利是一模一樣。因此用毛利率換算即能斷定違章金額，不需上訴人舉證沒有逃漏
    稅證明。另原審未傳喚原查承辦人到庭對質，未能審視本案程序及內容事實，顯
    與法有違，爰請判決廢棄原判決。
貳、被上訴人未提出答辯狀。
參、原判決以：查上訴人於民國（下同）八十七年十一月至十二月間購入柏油，金額
    計新臺幣（下同）五九六、○○○元（未稅），涉嫌未依規定取得進貨憑證，又
    於同期間出售瀝青混凝土，銷售額計一、九○三、○六○元（含稅），於銷貨時
    未依營業稅法第三十二條規定開立統一發票，亦未依同法第三十五條規定申報銷
    售額及應納稅額，計逃漏營業稅九○、六二二元。案經被上訴人查獲，審查違章
    成立，依法補徵營業稅九○、六二二元之事實，有上訴人代表人乙○○八十八年
    四月二十七日出具之承認違章承諾書及計算書、上訴人八十八年四月二十七日違
    章補開之統一發票暨臺東縣稅捐稽徵處處分書附於原處分卷可稽，被上訴人之補
    徵處分，尚屬有據。次查上訴人所設關山營業所未為分公司之登記，惟就該營業
    所之營業，則另向臺東縣稅捐稽徵處辦理稅籍登記之事實，乃兩造所不爭，是上
    訴人關山營業所顯採獨立之會計制度，係與總公司各別申報營業稅之營利事業，
    依稅捐機關管理營利事業會計帳簿憑證辦法第四條規定自有依同辦法第十七條、
    第二十一條規定登帳之適用。又原處分機關依上訴人所提供之關山營業所日記帳
    及總分類帳查核，並無該項調撥之記載，自無從證明系爭進貨係屬上訴人總機構
    與分支機構間之貨物調撥。又原處分計算上訴人未取得憑證涉嫌逃漏稅之金額，
    除依上訴人代表人出具承諾書所附之計算表外，尚依上訴人砂石進貨之數量與上
    訴人開立發票之金額、數量，加上柏油之耗用量，亦即依上訴人所提供之帳冊查
    核、計算而得，非僅以承諾書作為唯一之依據。況該承諾書係上訴人代表人所出
    具，所附計算表亦加蓋上訴人公司印章，上訴人初稱出具該承諾書係被稅捐處所
    誤導，後稱係被脅迫所為，然究係被誤導或被脅迫，上訴人均無法舉證以實其說
    ，空言主張，為不足採。另上訴人嗣又主張柏油均係向中國石油公司採購（目前
    有部分向臺塑公司採購），中國石油公司銷貨必然開立發票；而上訴人出售瀝青
    混凝土之對象，均係營造廠，營造廠為作帳之需要，亦必要求上訴人開立發票，
    上訴人並無漏稅可能云云，然上訴人對此有利之事實，既無法提出完整帳證以供
    查核或提出其他有利之證據證明，尚屬推論之詞，並不可採。綜上所述，上訴人
    前開各項主張既不足採，則就上訴人本件違章行為，被上訴人除依法補徵營業稅
    九○、六二二元外，並就未依規定取得進貨憑證部分，依稅捐稽徵法第四十四條
    規定按查明認定之總額百分之五罰鍰計二九、八○○元，另就銷貨時未依規定開
    立發票漏報銷售額部分，以同時有營業稅法第五十一條及稅捐稽徵法第四十四條
    應處罰鍰情事，依財政部八十五年四月二十六日臺財稅第八五一九○三三一三號
    函釋，採擇一重處罰，依營業稅法第五十一條第三款規定，按所漏稅額科處五倍
    罰鍰計四五三、一○○元（計至百元止），合計處罰四八二、九○○元，並無不
    合，上訴人起訴意旨均無理由，乃判決駁回上訴人在原審之訴。
肆、本院查：（一）、按「在中華民國境內銷售貨物或勞務及進口貨物，均應依本法
    規定課徵營業稅。」「營業人銷售貨物或勞務，應依本法營業人開立銷售憑證時
    限表規定之時限，開立統一發票交付買受人。」「營業人除本法另有規定外，不
    論有無銷售額，應以每二月為一期，於次期開始十五日內，填具規定格式之申報
    書，檢附退抵稅款及其他有關文件，向主管稽徵機關申報銷售額、應納或溢付營
    業稅額。其有應納營業稅額者，應先向公庫繳納後，檢同繳納收據一併申報。」
    「營業人有左列情形之一者，主管稽徵機關得依照查得之資料，核定其銷售額及
    應納稅額並補徵之：．．．四、短報、漏報銷售額者。」行為時營業稅法（九十
    年七月九日修正為加值型及非加值型營業稅法）第一條、第三十二條第一項、第
    三十五條第一項、第四十三條第一項第四款分別定有明文。又「納稅義務人，有
    左列情形之一者，除追繳稅款外，按所漏稅額處一倍至十倍罰鍰，並得停止其營
    業：一、．．．三、短報或漏報銷售額者。．．．」行為時營業稅法 (即現行加
    值型及非加值型營業稅法）第五十一條第三款所明定。又「營利事業依法規定應
    給與他人憑證而未給與，應自他人取得憑證而未取得，或應保存憑證而未保存者
    ，應就其未給與憑證、未取得憑證或未保存憑證，經查明認定之總額，處百分之
    五罰鍰。」稅捐稽徵法第四十四條定有明文。本件上訴人於八十七年十一月至十
    二月間購入柏油，金額計五九六、○○○元（未稅），涉嫌未依規定取得進貨憑
    證；又於同期間出售瀝青混凝土，銷售額計一、九○三、○六○元（含稅），於
    銷貨時未依營業稅法第三十二條規定開立統一發票，亦未依同法第三十五條規定
    申報銷售額及應納稅額，計逃漏營業稅九○、六二二元。案經臺東縣稅捐稽徵處
    查獲，審查違章成立，除依法補徵營業稅九○、六二二元外，就未依規定取得進
    貨憑證部分，依稅捐稽徵法第四十四條規定按查明認定之總額百分之五罰鍰計二
    九、八○○元，另就未給與憑證及漏報銷售額部分，因同時有營業稅法第五十一
    條及稅捐稽徵法第四十四條應處罰鍰情事，依財政部八十五年四月二十六日台財
    稅字第八五一九○三三一三號函釋，採擇一重處罰，乃依營業稅法第五十一條第
    三款規定，按所漏稅額科處五倍罰鍰計四五三、一○○元（計至百元止），合計
    處罰四八二、九○○元。上訴人不服，申經復查，未獲變更；乃循序提起本件行
    政訴訟。原判決關於上訴人違規漏稅之事實以及上訴人在原審之主張如何不足採
    等事項均已詳為論斷，認本件原處分所為核定補徵營業稅及罰鍰處分，認事用法
    ，均無違誤，維持原處分及訴願決定，而駁回上訴人在原審之訴，其所適用之法
    規與該案應適用之現行法規並無違背，與解釋判例，亦無牴觸，並無所謂原判決
    有違背法令之情形；又證據之取捨與當事人所希冀者不同，致其事實之認定亦異
    於該當事人之主張者，不得謂為原判決有違背法令之情形。（二）、上訴人對於
    業經原判決詳予論述不採之事由再予爭執，核屬法律上見解之歧異，要難謂為原
    判決有違背法令之情形。本件上訴論旨，仍執前詞，指摘原判決違誤，求予廢棄
    ，難認有理由，應予駁回。
據上論結，本件上訴為無理由，爰依行政訴訟法第二百五十五條第一項、第九十八條
第三項前段，判決如主文。
中　　華　　民　　國　　九十三　　　年　　　七　　　　月　　二十二　　　日
                    最 高 行 政 法 院  第 二 庭
                                審 判 長 法  官　　　葉　振　權
                                         法  官      林　清　祥
                                         法  官　　　姜  仁  脩
                                         法  官　　　劉  鑫  楨
                                         法  官　　　吳  明  鴻
右  正  本  證  明  與  原  本  無  異
　　　　　　　　　　　　　　　　　　　　 法院書記官　陳  盛  信
中　　華　　民　　國　　九十三　　　年　　　七　　　　月　　二十二　　　日
